臺灣桃園地方法院民事判決　　　　　　　　94年度親字第29號
原　　　告　　乙○○
訴訟代理人　　李韶生律師
被　　　告　　丙○○
兼法定代理人　甲○○
訴訟代理人　　丁○○
上列當事人間否認子女事件，於民國94年6月29日言詞辯論終結
，本院判決如下：
    主    文
確認被告丙○○（女，民國八十八年六月二十四日生）非被告甲○○自原告受胎所生之婚生女。
訴訟費用由被告負擔。
　　事　　實
甲、原告方面：
一、聲明：求為判決如主文。
二、陳述：原告與被告甲○○原係夫妻，於民國89年12月29日協
    議離婚，離婚前雙方因個性不合，分居別地異床異夢，被告
    甲○○於88年6 月24日生下被告丙○○，並非被告甲○○與
    原告所生，原告最近於94年1 月25日始由朋友處得知前情。
    被告丙○○之受胎係在原告與被告甲○○婚姻關係存續中，
    依法推定被告丙○○係原告之婚生女，惟被告丙○○實非原
    告之婚生女，爰依民法第1063條第2項訴請判決如聲明。
三、證據：提出戶籍謄本3件、離婚協議書影本1件、親子鑑定報
    告影本1件為證。
乙、被告方面：
一、聲明：同意原告之請求。
丙、本院依職權囑請法務部調查局鑑定原告與被告丙○○之血緣
    關係。
　　理　　由
一、原告主張之事實，為被告自承屬實，並有戶籍謄本3 件、財
    團法人長庚紀念醫院親子鑑定報告影本1 件附卷可按。復經
    本院囑請法務部調查局鑑定原告與被告丙○○血緣關係，經
    以人類遺傳因子DNA STR 式型別鑑定法為檢驗方法，鑑定結
    果：「一、受驗人檢出之DNA 型別列表詳如附件。二、依據
    遺傳法則，丙○○之DNA STR式STR VWA、TH01、D5S818、D1
    3S317、D21S11、D2S1338、D19S433等7項型別，與乙○○之
    各項相對應型別均矛盾，因此認為乙○○不可能為丙○○之
    生父。」，有該局94年6月8日調科肆字第09400266270 號鑑
    定通知書在卷可佐。綜上諸情，堪信原告主張被告丙○○非
    被告自原告受胎所生之事實為真正。
二、按「從子女出生日回溯第一百八十一日起至第三百零二日止
    ，為受胎期間。」，「妻之受胎，係在婚姻關係存續中者，
    推定其所生子女為婚生子女。」，「前項推定，如夫妻之一
    方能證明妻非自夫受胎者，得提起否認之訴。但應於知悉子
    女出生之日起，一年內為之。」，民法第1062條第1 項、第
    1063條第1項、第2項定有明文。查被告甲○○於其與原告之
    婚姻關係存續中受胎產下被告丙○○，依法應推定被告丙○○為原告與被告甲○○之婚生女。原告陳明其與被告甲○○
    於婚姻關係存續中分居，迄94年1 月25日始由友人處得知被
    告甲○○生下被告丙○○等情，為被告所不爭執，是原告此
    節主張應堪憑信。原告於94年3 月21日提起本訴，有本院收
    文章戳蓋於起訴狀可稽，未逾法定除斥期間。被告丙○○既
    非被告甲○○自原告受胎所生，則原告於知悉被告丙○○出
    生之日起1年內提起本件訴訟，於法洵屬有據，應予准許。
三、據上論結，本件原告之訴為有理由，依民事訴訟法第78條、
    第85條第1項前段，判決如主文。
中　　華　　民　　國　　94　　年　　7 　　月　　13　　日
                  家事法庭法　官　熊祥雲
上列正本證明與原本無異
如對本判決上訴，須於判決送達後廿日內向本院提出上訴狀
中　　華　　民　　國　　94　　年　　7 　　月　　13　　日
                          書記官　吳宏明
